【裁判字號】    98,易,1766
【裁判日期】    981020
【裁判案由】    傷害
【裁判全文】
臺灣板橋地方法院刑事判決              98年度易字第1766號
公  訴  人  臺灣板橋地方法院檢察署檢察官
被      告  丁○○
                      之8
選任辯護人  張香堯律師
            謝曜焜律師
被      告  戊○○
上列被告等因傷害案件，經檢察官提起公訴（98年度偵字第7499
號），本院判決如下：
    主  文
丁○○犯傷害罪，處拘役拾日，如易科罰金，以新臺幣壹仟元
折算壹日。
戊○○犯傷害罪，處拘役肆拾日，如易科罰金，以新臺幣壹仟元
折算壹日。
    事  實
一、戊○○在臺北縣新莊市○○路211 號1 樓經營毛筆店，丁○○與其子於同號3 樓經營美容院，丁○○亦居住於同號3 樓
    。戊○○與丁○○2 人間，曾因丁○○停放機車影響毛筆店
    貨車卸貨之事發生爭執，於民國97年9 月22日晚間8 時許，
    因丁○○將其子之機車停放於上址毛筆店門口前路面，致戊○○駕駛自用小客車載運貨物歸來無法停車卸貨，戊○○與
    其妻己○○欲移走該部機車，恰為美容院員工丙○○在3 樓
    陽台看見，丙○○告知丁○○，丁○○下樓後，因認該部機
    車係停放於公眾可使用之路面而雙手握住機車駕駛把手不願
    機車移走，雙方發生爭執，丁○○因一時氣憤，明知己○○
    在其機車後方，貿然將機車往後移動，己○○腿部將因機車
    擦撞而受傷，竟不顧於此，基於傷害他人身體之犯意，蓄意
    往後牽移機車，擦撞己○○腿部，致己○○受有左小腿外側
    4 ×3 平方公分、2 ×3 平方公分、3 ×2 平方公分之破皮
    、擦傷及左腳內踝處腫痛等傷害。己○○遭擦撞後因覺疼痛
    呼喊戊○○，戊○○見己○○遭傷害後氣憤難平，亦基於傷
    害他人身體之犯意，明知丁○○站立於機車旁不願離去，竟
    駕駛自用小客車撞擊丁○○機車，致機車倒壓在丁○○身上
    ，致丁○○受有左臗部及左小腿挫瘀傷、右肘挫擦傷、右胸
    、頭部多處挫傷等傷害。
二、案經己○○、丁○○分別訴由臺北縣政府警察局新莊分局報
    請臺灣板橋地方法院檢察署檢察官偵查後起訴。
    理  由
壹、程序部分：
一、按除顯有不可信之情況外，從事業務之人於業務上或通常業
    務過程所須製作之紀錄文書、證明文書得為證據，刑事訴訟
    法第159 條之4 第2 款定有明文。查，卷附德安婦產科醫院
    病患己○○之診斷證明書（見臺灣板橋地方法院檢察署98年
    度偵字第7499號卷第13頁），為從事業務之醫師於業務上所
    製作之紀錄文書，可信度甚高，被告丁○○之辯護人於本院
    準備程序時雖爭執該診斷證明書之證據能力，惟經本院依辯
    護人請求向該院調閱病歷資料並提示當事人閱覽後，確認該
    診斷證明書之記載與病歷記載相符（見本院卷第54頁），確
    均為該院醫師診療後之紀錄無訛，辯護人並未就該診斷證明
    書請求進一步調查或爭執其真正，而審酌該診斷證明書及病
    歷資料，復無顯不可信之情況，依前開刑事訴訟法第159 條
    之4 第2 款規定，自均得為證據。
二、至本院認定事實所憑之其他證據，被告2 人及被告丁○○之
    辯護人，於言詞辯論終結前，均未對該等證據之證據能力表
    示異議，該等證據經核復無顯不可信之情況，本院審酌採納
    該等證據，無礙被告與辯護人於程序上之彈劾詰問權利，認
    均有證據能力，合先敘明。
貳、實體部分：
一、訊據被告戊○○、丁○○固均坦承其2 人確於前揭時地因丁○○機車停放及戊○○無法停車卸貨之事發生爭執，惟均矢
    口否認傷害犯行，被告丁○○辯稱其未曾牽動機車擦撞己○○云云；被告丁○○之辯護人則辯稱：該部機車並非丁○○
    所有，丁○○並無該部機車鑰匙，無法移動該部機車，及證
    人己○○指訴丁○○之證詞並不可信等語。被告戊○○則辯
    稱其未曾駕駛小客車撞擊丁○○機車，不知丁○○所受傷勢
    何來云云。經查：
  (一)上揭被告丁○○傷害犯行，業經證人即告訴人己○○於本院
    審理時證述綦詳，核與證人即同案被告戊○○於本院審理時
    之證詞相符，且證人甲○○於本院審理時亦證述被告丁○○
    在牽動機車時，位於機車後部之駐車腳架撞到告訴人己○○
    腳部等情明確（見本院卷第101 頁），復有與告訴人己○○
    指訴所受傷勢相符之診斷證明書在卷可憑（見同偵字卷第13
    頁），堪以認定。
  (二)被告丁○○雖否認犯行，辯稱其當時並未牽動該部機車云云
    ，並舉證人丙○○之證詞以為呼應。惟查，被告丁○○上揭
    犯行有前開事證可據，已臻明確，證人丙○○於本院審理時
    雖證述被告丁○○並未牽動機車云云（見本院卷第96頁），
    然丙○○為美容院員工，與丁○○親近，而本案衝突緣起於
    丙○○通報丁○○下樓爭論所致，以丙○○與丁○○之關係
    ，本難期待其能為公平客觀之證述，且證人丙○○於本院審
    理作證時語多模糊、反覆，其證詞自非可採，並不足以為被
    告有利之認定。至辯護人前揭所辯則與前開事證不符，況審
    酌被告丁○○於本院審理時雖否認牽動機車，然其始終未就
    有無持有該部機車鑰匙置辯，觀諸被告丁○○與機車所有人
    份屬母子並同住一處，參以丙○○當時係通報丁○○與對方
    爭論之情，被告丁○○對該部機車當有管領之事實，辯護人
    以此為辯，應係誤會，事證明確，被告丁○○傷害犯行堪以
    認定。
  (三)上揭被告戊○○傷害犯行，業經證人即告訴人丁○○於本院
    審理時證述綦詳，且證人即住於上址4 樓之乙○○於偵查時
    已證稱當時戊○○已將汽車開到機車旁，距離很近，戊○○
    曾說妳（指丁○○）不走我要撞妳等語（見同偵字卷第32頁
    ），另名證人庚○○於偵查時亦證述其於事發後下樓查看，
    見丁○○受傷等情（見同偵字卷第33頁），復有與告訴人丁○○指訴所受傷勢相符之診斷證明書在卷可憑（見同偵字卷
    第12、21頁），被告戊○○空言否認犯行，自非可採，事證
    明確，被告戊○○傷害犯行亦堪以認定。
二、核被告丁○○、戊○○所為，均係犯刑法第277 條第1 項之
    傷害罪。爰審酌被告丁○○、戊○○2 人為同棟公寓鄰居，
    ，因車輛停車進出問題齟齬，竟演變成刑事傷害案件，被告
    丁○○蓄意牽動機車擦撞己○○腿部，被告戊○○見其妻遭
    傷害而以小客車擦撞丁○○機車，致機車倒地壓傷丁○○，
    其2 人均顯示一定傷害惡性，且犯後對所肇損害均未彌補，
    本應分予一定懲罰，惟念其等為鄰居關係，均有正當工作，
    家庭及生活狀況均屬正常，素行均屬良好，均因一時氣憤致
    罹刑章，犯後雖因賠償問題無法達成和解，然其等於本院審
    理時均顯悔意，復審酌其等犯罪時所受刺激、智識程度均佳
    、被害人受傷程度等一切情狀，各量處如主文所示之刑，並
    均諭知易科罰金之折算標準。
據上論斷，應依刑事訴訟法第299 條第1 項前段，刑法第277 條
第1 項、第41條第1 項前段，刑法施行法第1 條之1 第1 項、第
2 項前段，判決如主文。
本案經檢察官楊景舜到庭執行職務。
中    華    民    國    98    年    10    月    20    日
                  刑事第十六庭  法  官  陳正昇
以上正本證明與原本無異。
如不服本判決應於收受送達後10日內向本院提出上訴書狀，並應
敘述具體理由；其未敘述上訴理由者，應於上訴期間屆滿後20日
內向本院補提理由書（均須按他造當事人之人數附繕本）「切勿
逕送上級法院」
                                書記官  林文達
中    華    民    國    98    年    10    月    20    日
附錄本案論罪科刑法條全文
刑法第277條
傷害人之身體或健康者，處 3 年以下有期徒刑、拘役或 1 千元
以下罰金。
犯前項之罪因而致人於死者，處無期徒刑或 7 年以上有期徒刑；
致重傷者，處3年以上10年以下有期徒刑。


司法院資訊處製作；財團法人民間司法改革基金會備份。
